臺灣屏東地方法院民事判決
111年度重訴字第79號
原      告  華南商業銀行股份有限公司

法定代理人  黃俊智  
訴訟代理人  賴勇仁  
被      告  華邦企業有限公司

兼上列一人  
法定代理人  黃博佑  


被      告  李逸蓁  

上列當事人間請求返還借款事件，本院於民國111年10月6日言詞
辯論終結，判決如下：
    主      文
被告應連帶給付原告新臺幣884萬6,108元，及各如附表所示之利
息、違約金。
訴訟費用由被告連帶負擔。
本判決得假執行。
    事實及理由
一、原告主張：被告華邦企業有限公司分別於民國109年5月19 
    日、110年5月17日、111年1月27日邀同其負責人即被告黃博
    佑及被告李逸蓁為連帶保證人，與伊銀行成立授信契約，並
    分別向伊銀行於109年5月19日借款新臺幣（下同）180萬元
    及20萬元、110年5月17日借款180萬元及20萬元、111年1月2
    7日借款440萬元及110萬元，約定利息均依原告指標利率加
    碼固定利率計算（起訴時合計各如附表所示)，並約定如被
    告使用票據，有存款不足退票情事時，經伊銀行通知或催告
    ，得視為全部到期，除應依原約定計算利息外，逾期在6個
    月以內部分，各按上開利率百分之10，超過6個月部分，各
    按上開利率百分之20加計違約金。嗣被告華邦企業有限公司
    於110年6月10日經臺灣票據交換所公告為拒絕往來戶，原告
    乃於110年6月20日寄發催告函，通知被告前來處理，惟被告
    表示無法處理，依約其等前開借款債務均視為全部到期，尚
    積欠伊銀行如附表所示之本金、利息及違約金未為清償。依
    消費借貸及連帶保證法律關係，伊銀行得請求被告連帶如數
    清償等情，並聲明：如主文第1項所示。
二、按當事人於言詞辯論時為訴訟標的之認諾者，應本於其認諾
    為該當事人敗訴之判決，民事訴訟法第384條定有明文。經
    查，本件原告主張之事實，業據其提出授信契約書、授信動
    撥申請書兼借款憑證、增補契約暨申請書、台灣票據交換所
    第一類票據信用資料查覆單、通知函(含投遞及收件回執)及
    放款帳戶資料查詢單申請書為證(見本院卷第25至88頁)，而
    被告於言詞辯論時，當場對原告之請求為認諾之意思表示(
    見本院卷第116頁)，揆諸前揭規定，本院自應為被告敗訴之
    判決。從而，原告依消費借貸及連帶保證之法律關係，請求
    被告連帶給付其884萬6,108元，及如附表所示之利息、違約
    金，為有理由，應予准許。又本件係本於被告認諾所為之判
    決，爰依民事訴訟法第389條第1項第1款職權宣告假執行。
三、據上論結，本件原告之訴為有理由，依民事訴訟法第85條第
    2項、第389條第1項第1款，判決如主文。
中　　華　　民　　國　　111 　年　　10　　月　　20　　日
                  民事第二庭    法　官  薛全晉　
正本係照原本作成。
如對判決上訴，須於判決送達後20日內向本院提出上訴狀，其未
表明上訴理由者，應於提出上訴後20日內向本院補提理由書狀（
均須按他造當事人之人數附繕本）。
如委任律師提起上訴者，應一併繳納上訴審裁判費。
中　　華　　民　　國　　111 　年　　10　　月　　21　　日
                                書記官  王鏡瑜
附表（新臺幣、民國）：
編號 本金 利息 違約金 原借款金額/時間 1 437萬6,000元 自111年2月27日至清償日止，按週年利率百分之3.12378計算之利息 自111年3月28日起至清償日止，逾期在6個月以內部分，按左開利率百分之10，超過6個月部分，按左開利率百分之20計算之違約金 440萬元/111年1月27日 2 109萬4,000元 自111年2月27日至清償日止，按週年利率百分之3.12378計算之利息 自111年3月28日起至清償日止，逾期在6個月以內部分，按左開利率百分之10，超過6個月部分，按左開利率百分之20計算之違約金 110萬元/111年1月27日 3 135萬6,000元 自111年6月19日至清償日止，按週年利率百分之3.085計算之利息 自111年7月20日起至清償日止，逾期在6個月以內部分，按左開利率百分之10，超過6個月部分，按左開利率百分之20計算之違約金 180萬元/109年5月19日 4 14萬6,983元  自111年6月19日至清償日止，按週年利率百分之3.385計算之利息 自111年7月20日起至清償日止，逾期在6個月以內部分，按左開利率百分之10，超過6個月部分，按左開利率百分之20計算之違約金 20萬元/109年5月19日 5 168萬9,000元 自111年6月17日至清償日止，按週年利率百分之3.085計算之利息 自111年7月18日起至清償日止，逾期在6個月以內部分，按左開利率百分之10，超過6個月部分，按左開利率百分之20計算之違約金 180萬元/110年5月17日 6 18萬4,125元 自111年6月17日至清償日止，按週年利率百分之3.385計算之利息 自111年7月18日起至清償日止，逾期在6個月以內部分，按左開利率百分之10，超過6個月部分，按左開利率百分之20計算之違約金 20萬元/110年5月17日 合計 884萬6,108元